【裁判字號】    90,訴,567
【裁判日期】    901025
【裁判案由】    違反毒品危害防制條例
【裁判全文】
臺灣基隆地方法院刑事判決                            九十年度訴字第五六七號
    公  訴  人  臺灣基隆地方法院檢察署檢察官
    被      告  甲○○
右列被告因違反毒品危害防制條例案件，經檢察官提起公訴（九十年度毒偵緝字第一
四二號），本院判決如左：
    主  文
甲○○連續施用第一級毒品，累犯，處有期徒刑捌月。又連續施用第二級毒品，累犯
，處有期徒刑陸月，扣案之安非他命壹包（毛重零點陸公克）沒收消燬之。應執行有
期徒刑壹年，扣案之安非他命壹包（毛重零點陸公克）沒收銷燬之。
    事      實
一、甲○○曾於民國八十三年間因違反肅清煙毒條例等案件，經本院判處有期徒刑二
    年八月，嗣經台灣高等法院駁回上訴確定，甫於八十八年四月十四日執行完畢，
    猶不知悔改。復於八十八年間因施用毒品案件，經本院裁定令入勒戒處所實施觀
    察、勒戒後，因認有繼續施用毒品之傾向，經本院裁定送戒治處所強制戒治，並
    於八十九年九月二日強制戒治期滿，經台灣基隆地方法院檢察署檢察官以八十九
    年度戒毒偵字第一０二號不起訴處分確定。詎甲○○復基於概括之犯意自九十年
    三月二十八日起至同年九月三日止，在基隆市朋友住處、基隆市○○路租屋處等
    地連續施用第一級毒品海洛因十餘次；復另行起意並基於概括之犯意，自九十年
    一月初某日起至同年八月三十一日止在同上址等地，連續施用第二級毒品安非他
    命多次，嗣於九十年四月二日二十一時許在基隆市○○路十一巷五號康樂旅社三
    ０二室臨檢查獲，並扣得第二級毒品安非他命一包（毛重零點六公克）、注射針
    筒四支，復於九十年九月五日十三時三十分許在基隆市省立醫院因通緝經警逮捕
    到案。
二、案經基隆市警察局第一分局移送台灣基隆地方法院檢察署檢察官偵查起訴。
    理      由
一、訊據被告甲○○坦承於右揭時地施用第一級毒品海洛因及第二級毒品安非他命等
    情不諱，並有如事實欄所載之安非他命一包（毛重零點六公克）扣案可資佐證。
    又其為警查獲時採得之尿液經鑑定結果呈嗎啡及甲基安非他命陽性反應之事實（
    因海洛因於人體內會代謝成嗎啡，故涉嫌海洛因之吸食者，係檢驗其尿液中之嗎
啡反應），有基隆市衛生局基衛檢字第○四○八六號檢驗成績書一紙附卷可稽，
    被告之自白顯與事實相符。又被告前因施用毒品案件，經本院又裁定觀察、勒戒
    ，結果認被告有繼續施用毒品之傾向，依法送戒治處所強制戒治一年，甫於八十
    九年九月二日強制戒治交付保護管束期滿，並由台灣基隆地方法院檢察署檢察官
    不起訴處分確定之事實，有台灣基隆地方法院檢察署刑案資料查註紀錄表、本院
    被告全國前案紀錄表及台灣基隆地方法院檢察署八十九年度戒毒偵字第一０二號
    不起訴處分書影本在卷可按，被告其經觀察勒戒、強制戒治期滿後，五年內再度
    違犯，屬二犯施用毒品罪，其右揭犯罪之事證至為明確，其犯行足堪認定，應予
    依法論科。
二、核被告甲○○所為，係犯毒品危害防制條例第十條第一項之施用第一級毒品罪及
    同條例第十條第二項之施用第二級毒品罪。其持有海洛因及安非他命之低度行為
    為施用之高度行為所吸收，不另論罪。其先後多次施用第一、二級毒品之行為，
    時間緊接，罪名相同，顯係基於概括犯意為之，均為連續犯，依法以一罪論，並
    各加重其刑。被告所犯上開二罪，犯意各別，行為不同，應分論併罰。公訴人雖
    僅就被告於九十年四月二日二十一時許前二十四小時、四十八小時內，施用海洛
    因、安非他命之犯行起訴，然未起訴部分，與已起訴者既如上述有連續犯之裁判
    上一罪關係，自為起訴效力所及，本院依法併予審理。查被告前因違反肅清煙毒
    條例案件，經本院判處有期徒刑二年八月確定，並於八十八年四月十四日易科罰
    金執行完畢，有本院被告全國前案紀錄表在卷可考，其於五年內再犯有期徒刑以
    上之刑之本罪，為累犯，均依法加重其刑。爰審酌被告之素行不端，已如前述，
    其多次濫用藥物，經執行觀察勒戒、強制戒治處分後，仍無法悔改，執迷不悟，
    犯罪所生之危害非輕及犯罪後坦承犯行、態度良好等一切情狀，分別量處如主文
    所示之刑，並定其應執行之刑，以示懲戒。至於扣案之第二級毒品安非他命一包
    （毛重０點六公克），屬違禁物，應依毒品危害防制條例第十八條第一項前段規
    定宣告沒收銷燬之。至扣案之注射針筒四支，及白色粉末一包（淨重０‧二四公
    克），被告否認為其所有，且非違禁物，亦無證據足證係被告所有供犯本件犯罪
    所用之物，本院認無庸併予宣告沒收，併此敘明。
據上論斷，應依刑事訴訟法第二百九十九條第一項前段、毒品危害防制條例第十條第
一項、第二項、第十八條第一項前段、刑法第十一條前段、第五十六條、第四十七條
、第五十一條第五款，判決如主文。
本案經檢察官黃士元到庭執行職務
中      華      民      國    九十      年      十      月    二十五    日
                                      臺灣基隆地方法院刑事第二庭
                                          法  官  汪  梅  芬
右正本證明與原本無異。
對於本件判決如有不服，應於收受送達後十日內，向本院提出上訴書狀，上訴於臺灣
高等法院，並按他造當事人之人數附具繕本。
                                          書記官  黃  致  祥
中      華      民      國      九十      年     十     月    二十六    日
【附錄論罪法條】
毒品危害防制條例第十條：
施用第一級毒品者，處六月以上五年以下有期徒刑。
施用第二級毒品者，處三年以下有期徒刑。


司法院資訊處製作；財團法人民間司法改革基金會備份。
